臺灣高雄地方法院刑事判決　　　　　　 93年度訴字第2959號
　 公　訴　人　臺灣高雄地方法院檢察署檢察官
　 被　　　告　乙○○　男　3.
上列被告因違反毒品危害防制條例案件，經檢察官提起公訴（93
年度毒偵字第4826號）及移送併案審理部分（93年度偵字第6114
號、第6231號、第7019號），於本院準備程序進行中，就被訴及
併案犯罪事實為有罪之陳述，經本院告知簡式審判程序意旨，並
聽取公訴人及被告之意見後，本院合議庭裁定由受命法官獨任依
簡式審判程序審理，判決如下：
  主  文
乙○○連續施用第一級毒品，累犯，處有期徒刑壹年，扣案之第
一級毒品海洛因壹包（淨重零點肆陸公克，空包裝重零點貳肆公
克）、拾伍包（合計淨重壹點柒肆公克，空包裝重參點零柒公克
）、貳包（合計淨重零點參壹公克，空包裝重零點肆陸公克）及
殘留第一級毒品海洛因之膠袋壹個，均沒收銷燬之；注射針筒肆
支、吸管拾肆支及夾鍊袋貳個，均沒收。
   事  實
一、乙○○前因偽造文書案件，於民國（下同）91年12月31日，
    經本院以91年度訴字第1305號判決判處有期徒刑5 月確定。
    另因竊盜案件，於92年10月20日，經本院以92年度易字第64
    4 號判決判處有期徒刑4 月確定。嗣二案接續執行，於92年
    5 月30日入監執行，並於93年2 月29日縮短刑期出監執行完
    畢。
二、乙○○前因施用毒品案件，經本院裁定送觀察、勒戒後，因
    認有繼續施用毒品之傾向，再經本院裁定令入戒治處所施以
    強制戒治，而於92年1 月8 日入所戒治，其後於92年5 月30
    日停止戒治出所釋放，而於92年12月25日戒治戒治期滿，並
    由臺灣高雄地方法院檢察署檢察官於93年1 月12日以93年度
    戒毒偵字第27號為不起訴處分確定。乙○○猶不知悛悔，其
    明知海洛因係業經公告列為毒品危害防制條例之毒品，不得
    非法持有、施用，詎仍未戒除施用毒品習性，復基於非法施
    用第一級毒品海洛因之概括犯意，於上開強制戒治執行完畢
    釋放後之5 年內即於93年8 月21日下午某時起至93年11月15
    日某時止，每隔2 天，在高雄縣大寮鄉某工廠內等地，以將
    海洛因摻入香菸內或針筒注射之方式施用之方式施用第一級
    毒品海洛因多次，為警(一)先於93年8 月21日15時40分許，在
    高雄縣大寮鄉○○村○○○路301 巷25號查獲，並扣得其所
    有供施用毒品之注射針筒1 支及殘留第一級毒品海洛因之膠
    袋1 個等物；(二)復於93年10月11日16時20分許，為警在高雄
    縣大寮鄉○○路與仁德路口查獲，並扣得第一級毒品海洛因
    1 小包（淨重0 點46公克，空包裝重0 點24公克）及注射針
    筒1 支；(三)再於93年10月16日11時35分許，為警在高雄縣大
    寮鄉○○村○○路段查獲，並扣得第一級毒品海洛因15包（
    合計淨重1 點74公克，空包裝重3 點07公克）、其所有施用
    毒品之注射針筒2 支、吸管14支及夾鍊袋2 個等物，(四)又於
    93 年11 月16日18時10分許，在高雄縣大寮鄉○○村○○路
    查獲，並扣得第一級毒品海洛因2 小包（合計淨重0 點31公
    克，空包裝重0 點46公克），而悉上情。
三、案經高雄縣政府警察局林園分局報告台灣高雄地方法院檢察
    署檢察署檢察官偵查起訴及移送併案審理。
  理  由
壹、程序部分：按除被告所犯為死刑、無期徒刑、最輕本刑為3
    年以上有期徒刑之罪或高等法院管轄第一審案件者外，於法
    院行準備程序進行中，被告先就被訴事實為有罪之陳述時，
    審判長得告知被告簡式審判程序之旨，並聽取當事人、代理
    人、辯護人及輔佐人之意見後，裁定進行簡式審判程序；且
    受命法官行準備程序，與法院或審判長有同一之權限；又簡
    式審判程序之證據調查，不受刑事訴訟法第159 條第1 項、
    第161 條之2 、第161 條之3 、第163 條之1 及第164 條至
    第170 條規定之限制，刑事訴訟法第273 條之1 第1 項、第
    279 條第2 項前段、第273 條之2 分別定有明文。被告乙○
    ○所為係犯死刑、無期徒刑、最輕本刑為3 年以上有期徒刑
    以外之罪，其於準備程序中就被訴及併案事實為有罪之陳述
    ，經法官告知簡式審判程序之旨，並聽取公訴人、被告之意
    見後，認為適宜由受命法官獨任進行簡式審判程序，依刑事
    訴訟法第273 條之1 第1 項規定，合議庭裁定由受命法官獨
    任進行審判程序，合先敘明。
貳、實體方面：
一、訊據被告對於右揭犯罪事實坦承不諱，本院復審酌：
  (一)查被告前因施用毒品案件，經本院裁定送觀察、勒戒後，因
    認有繼續施用毒品之傾向，再經本院裁定令入戒治處所施以
    強制戒治，而於92年1 月8 日入所戒治，其後於92年5 月30
    日停止戒治出所釋放，而於92年12月25日戒治戒治期滿，並
    由臺灣高雄地方法院檢察署檢察官以93年度戒毒偵字第27號
    為不起訴處分確定之事實，有本院被告院內索引卡紀錄表、
    臺灣高等法院被告前案紀錄表及臺灣高雄地方法院檢察署刑
    案資料查註紀錄表各乙份在卷可按。是被告於涉本案之前，
    業曾犯施用毒品案件，並於前揭強制戒治執行完畢後釋放甚
    明。
  (二)次查，經警將自被告採集之尿液送驗結果，均呈嗎啡陽性反
    應，此有高雄縣政府衛生局93年8 月29日93煙檢字第1914號
    （見93年度毒偵字第4826號第21頁）、93年10月21日93煙檢
    字第2466號（見本院卷第47頁）、93年11月2 日93煙檢字第
    2478號（本院卷第107 頁）、93年11月29日93煙檢字第2821
    號（見93年度毒偵字第7019號24頁）煙毒尿液檢驗成績書各
    乙份在卷可稽。又查：
  (1)海洛因施用入人體後水解還原成嗎啡，再循嗎啡之代謝方式
    排出體外，業據行政院衛生署藥物食品檢驗局73藥檢壹字第
    030211號函說明綦詳，且依醫學臨床實驗及根據英國藥學會
    出版Isolation and Indentification of Drugs乙書第293
    頁載明：海洛因經注射入人體後，在體內迅速水解成6Monoa
    cety Imorphine，再緩緩繼續水解成嗎啡，然後再循嗎啡之
    代謝方式排出，同書第431 至432 頁並載有：嗎啡經注射入
    人體後，約百分之50以上於八小時內自尿中排出，至24小時
    排出約百分之90，但48小時後仍有微量可檢出等語。
  (2)再者，前揭尿液檢驗成績書載明係以ＧＣ／ＭＳ（即氣相層
    析質譜儀分析法）方法作為確認檢驗之方式，而該方法之原
    理係檢品經氣化後，通過層析管分離純化，再將純化後之成
    分循序送入質譜儀做個別鑑定。因質譜儀所測定之圖譜，在
    化學上被公認具有指紋特性，故可據以完全判定該檢品係為
    何種化合物。職是，台北榮民總醫院即認為「若以氣相層析
    質譜儀（ＧＣ／ＭＳ）作藥物及其代謝產物之定性及定量分
    析，幾乎不會有偽陽性反應產生」，此經該院83年4 月7 日
    以83北總內字第3059號函釋明確。
  (3)準此而論，被告之尿液經以氣相層析質譜儀分析法檢驗，既
    呈嗎啡陽性反應，顯見被告應有在前揭犯罪時間施用第一級
    毒品海洛因之行為甚明。
  (4)扣案疑似海洛因粉末1 包（淨重0 點46公克）、15包（合計
    淨重1 點74公克）及2 包（合計淨重0 點31公克），經送往
    法務部調查局檢驗結果，確均係第一級毒品海洛因成分，有
    法務部調查局93年11月18日調科壹字第220018497 號（本院
    卷第50頁）、93年11月26日調科壹字第220018584 號（本院
    卷第52頁）、93年12月9 日調科壹字第220018770 號（見93
    年度毒偵字第7019號第23頁）鑑定通知書各1 份在卷可佐，
    另扣案之膠袋1 個，經送驗後，確含有海洛因成分，有高雄
    醫學大學附設中和紀念醫院93年9 月14日檢驗報告附本院卷
    可參（見93年度毒偵第4826號第19頁），復有注射針筒4 支
    、吸管14支及夾鍊袋2 個等物扣案可證，足徵被告上開自白
    與事實相符，自可採為認定事實之證據。
  (三)綜上所述，被告前曾犯施用毒品，且於前揭強制戒治執行完
    畢釋放後，5 年內再犯本件施用第一級毒品海洛因，事證應
    屬明確，其犯行應堪認定。
二、按海洛因及屬毒品危害防制條例第2 條第2 項第1 款所規定
    之第一級毒品，是核被告所為，係犯毒品危害防制條例第10
    條第1 項施用第一級毒品罪。被告持有第一級毒品，復進而
    施用，其持有第一級毒品之低度行為，為施用第一級毒品之
    高度行為所吸收，不另論罪。又被告連續施用第一級毒品之
    犯行，時間緊接、手法相同，觸犯構成要件相同之罪名，顯
    係基於概括犯意為之，為連續犯，依刑法第56條之規定以一
    罪論，並加重其刑。至臺灣高雄地方法院檢察署以93年度偵
    字第6114號、第6231號及第7019號移送併案被告施用毒品犯
    行部分，雖未經公訴人提起公訴，惟此部分事實既與前開論
    罪部分各有連續犯之裁判上一罪關係，為起訴效力所及，本
    院自得併予審酌。又被告因偽造文書案件，於91年12月31日
    ，經本院以91年度訴字第1305號判決判處有期徒刑5 月確定
    。另因竊盜案件，於92年10月20日，經本院以92年度易字第
    644 號判決判處有期徒刑4 月確定。嗣二案接續執行，於92
    年5 月30日入監執行，並於93年2 月29日縮短刑期出監執行
    完畢事實，有前揭前科資料在卷足憑，其受有期徒刑執行完
    畢，於5 年以內再犯本件最重本刑為有期徒刑以上之罪，為
    累犯，應依刑法第47條之規定，加重其刑，並依法遞加重之
    。爰審酌被告前因施用毒品案件，經強制戒治期滿確定後，
    仍未戒絕毒品，再犯相同之罪，顯見其戒毒意志不堅，惟念
    其施用毒品乃自戕一己健康，尚未危害他人且犯後坦承犯行
    等一切情狀，量處如主文所示之刑。
三、又扣案之前開白粉均屬第一級毒品海洛因，且該包裝袋與其
    內毒品業均已無法析離，應同視為第一級毒品無訛，從而不
    問屬於犯人與否，均依本條例第18條第1 項前段規定沒收銷
    燬之，至於送驗耗費之海洛因部分，既已滅失不存在，自無
    宣告沒收銷燬之必要，附此敘明。而殘有海洛因之膠袋1 個
    ，因其與毒品難以析離，應一體視同毒品（送驗如有耗損，
    因已滅失，爰不沒收銷燬之），亦依毒品危害防制條例第18
    條第1 項前段，沒收銷燬之。另針筒4 支、吸管14支及夾鍊
    袋2 個等物，係屬被告所有，且供預備施用第一級毒品海洛
    因所用之物，應依刑法第38條第1 項第2 款規定，宣告沒收
    之。
據上論斷，應依刑事訴訟法第273 條之1 第1項、第299 條第1項
前段，毒品危害防制條例第10條第1 項、第18條第1 項前段，刑
法第11條、第56條、第47條、第38條第1項第2款，判決如主文。
本案檢察官甲○○到庭執行職務。
中　　華　　民　　國　　94　　年　　4 　　月　　26　　日
                  刑事第七庭  法  官  張茹棻
上正本證明與原本無異。
如不服本判決，應於判決送達後十日內，向本院提出上訴狀。
中　　華　　民　　國　　94　　年　　4 　　月　　26　　日
                              書記官  李忠霖
附錄本案判決論罪科刑法條：
毒品危害防制條例第10條：
施用第一級毒品者，處6月以上5年以下有期徒刑。
施用第二級毒品者，處3年以下有期徒刑。
